【裁判字號】    97,易,395
【裁判日期】    970620
【裁判案由】    違反毒品危害防制條例
【裁判全文】
臺灣新竹地方法院刑事判決              97年度易字第395 號
公  訴  人  臺灣新竹地方法院檢察署檢察官
被      告  甲○○
上列被告因違反毒品危害防制條例案件，經檢察官聲請簡易判決
處刑（97年度毒偵字第404 號、第870 號），本院改行通常程序
後依簡式審判程序判決如下：
    主  文
甲○○施用第二級毒品，累犯，處有期徒刑陸月。又施用第二級
毒品，累犯，處有期徒刑陸月；扣案之安非他命壹包毛重零點伍
公克，沒收銷燬之。主刑部分應執行有期徒刑拾壹月。
    事實及理由
壹、構成犯罪事實：
一、甲○○前曾於民國95年9 月間，因詐欺案件，經本院於96年
    1 月31日，以96年度竹簡字第110 號刑事簡易判決，判處有
    期徒刑5 月，嗣於96年3 月1 日確定，復因減刑條例減為有
    期徒刑2 月又15日確定，於96年8 月15日入監執行，並於96
    年10月29日縮刑期滿執行完畢。
二、甲○○前於94年11月間，因施用第二級毒品案件，經本院以
    94年度毒聲字第495 號裁定送觀察、勒戒，並於94年11月23
    日入臺灣新竹看守所附設勒戒處所執行觀察勒戒後，認無繼
    續施用毒品之傾向，於94年12月29日因無繼續施用毒品傾向
    出所，嗣經臺灣新竹地方法院檢察署檢察官於95年1 月9 日
    以95年度毒偵字第74號、第75號為不起訴處分確定。
三、甲○○不知警惕，又於96年1 月間，因施用第二級毒品、持
    有第一級毒品等案件，經本院於97年1 月18日，以96年度易
    字第800 號、97年度易字第46號宣示判決筆錄，分別判處有
    期徒刑4 月、減為有期徒刑2 月，有期徒刑4 月、減為有期
    徒刑2 月，有期徒刑4 月、減為有期徒刑2 月，有期徒刑4
    月、減為有期徒刑2 月，有期徒刑4 月，有期徒刑4 月、減
    為有期徒刑2 月，並經定應執行刑為有期徒刑1 年，嗣於97
    年1 月18日確定，現正執行中。
四、甲○○仍不知警惕，於前開觀察勒戒處分執行完畢釋放後5
    年內，(1)復基於施用第二級毒品安非他命的犯罪意思，於96
    年12月7 日晚上7 時許，在其位於新竹縣新豐鄉○○村○○鄰
    ○○路○ 段200 巷5 弄4 之1 號住處附近，以將安非他命置
    於玻璃球內，再以火燒烤，吸其煙霧之方式，施用第二級毒
    品安非他命1 次。嗣於96年12月7 日晚上11時30分許，在新
    竹縣竹北市○○街喬蓮飯店旁，為警發現為毒品列管人口之
    甲○○行跡可疑而查獲，經警採集其尿液送驗結果，呈安非
    他命及甲基安非他命陽性反應，始悉上情。(2)另基於施用第
    二級毒品安非他命的犯罪意思，於97年2 月26日上午10時許
    ，在其位於新竹縣新豐鄉○○村○○鄰○○路○ 段200 巷5 弄
    4 之1 號住處內，以將安非他命置於玻璃球內，再以火燒烤
    ，吸其煙霧之方式，施用第二毒品安非他命1 次。嗣於97年
    2 月26日下午4 時50分許，在新竹縣湖口鄉○○街125 號前
    ，為警發現甲○○行跡可疑而查獲，並扣得其所有的第二級
    毒品安非他命1 包毛重0.5 公克，經警採集其尿液送驗結果
    ，呈安非他命及甲基安非他命陽性反應，始悉上情。
貳、程序方面：
    本件被告甲○○所犯施用第二級毒品罪，非死刑、無期徒刑
    、最輕本刑為3 年以上有期徒刑之罪，或高等法院管轄第一
    審之案件，被告於本院準備程序進行中，就被訴事實為有罪
    之陳述，經本院認合於刑事訴訟法第273 條之1 第1 項之規
    定，裁定進行簡式審判程序，此合先敘明。
、認定犯罪事實所根據的證據及理由：
一、被告甲○○於警局詢問時、檢察官偵查中、本院準備程序及
    簡式審判程序訊問時之自白。
二、扣案之第二級毒品安非他命1 包毛重0.5 公克可資證明。
三、又被告2 次為警查獲時，分別經採尿送驗結果，均呈第二級
    毒品安非他命及甲基安非他命之陽性反應，亦有詮昕科技股
    份有限公司分別於97年1 月28日、97年3 月18日所出具之原
    樣編號A056號、北097077號濫用藥物尿液檢體檢驗報告及編
    號A056之真實姓名代號對照表影本1 紙、被告甲○○於97年
    2 月27日警詢筆錄第6 頁所述排放之尿液編號號碼1 紙（見
    97年度偵字第1615號第13頁）附卷可憑。
四、另有扣案物照片1 幀在卷可證。
五、臺灣高等法院被告前案紀錄表、刑案資料查註紀錄表及全國
    施用毒品案件紀錄表各1 份在卷可證。
肆、論罪科刑的理由：
一、論罪：
（一）被告甲○○2 次所為，均係犯毒品危害防制條例第10條第
      2 項之施用第二級毒品罪。被告持有第二級毒品之低度行
      為，為施用第二級毒品之高度行為所吸收，不另論罪。
（二）數罪併罰：其分別所犯施用第二級毒品2 罪間，犯意各別
      ，行為不同，應分別論罪，合併處罰之。
（三）累犯：被告有犯罪事實欄所載之前案，有臺灣高等法院被
      告前案紀錄表及刑案資料查註紀錄表各1 份為證，其於5
      年以內故意再犯本件有期徒刑以上之罪，為累犯，應依刑
      法第47條第1 項規定，加重其刑。
二、科刑：
（一）主刑：審酌被告素行不良，經施以觀察勒戒處分後，本次
      又再度施用足以導致精神障礙及生命危險之成癮性毒品，
      其前經施以觀察勒戒仍無法使其戒斷毒癮，足見其缺乏拒
      用毒品之決心及悔改之意，兼以施用毒品所生危害以自戕
      健康為主，及其施用次數，犯罪後坦白承認犯行等一切情
      狀，各量處如主文所示之刑，並定其應執行之刑，以資懲
      儆。
（二）從刑（沒收銷燬）：扣案之安非他命1 包毛重0.5 公克，
      係屬毒品危害防制條例第2 條第2 項第2 款所稱之第二級
      毒品，為違禁物，不問屬於犯人與否，應依毒品危害防制
      條例第18條第1 項前段之規定，沒收銷燬之。
伍、適用法律依據：
一、程序法方面：刑事訴訟法第452 條、第273 條之1 第1 項、
    第299 條第1 項前段。
二、實體法方面：
    毒品危害防制條例第10條第2 項、第18條第1 項前段，刑法
    第11條、第47條第1 項、第51條第5 款，判決如主文。
本案經檢察官郭進昌到庭執行職務。
中    華    民    國    97    年    6     月    20    日
                  刑事第四庭法  官  馮俊郎
以上正本證明與原本無異。
如不服本判決，得自收受送達之日起10日內，向本院提起上訴。
上訴書狀應敘述具體理由。上訴書狀未敘述上訴理由者，應於上
訴期間屆滿後20日內補提理由書狀於本院（均須按他造當事人之
人數附繕本）「切勿逕送上級法院」。
中    華    民    國    97    年    6     月    20    日
                            書記官  鄧雪怡
附錄本案論罪科刑實體法條全文：
毒品危害防制條例第10條第2 項：
施用第二級毒品者，處3 年以下有期徒刑。


司法院資訊處製作；財團法人民間司法改革基金會備份。
